【裁判字號】    95,勞抗,3
【裁判日期】    950315
【裁判案由】    給付退休金等
【裁判全文】
臺灣高等法院民事裁定                   95年度勞抗字第3號
再 抗告 人  歐立食品股份有限公司
法定代理人  乙○○○
代  理  人  吳發隆律師
上列再抗告人因與相對人甲○○○間給付退休金等事件，對於本
院中華民國95年2月13日裁定，提起再抗告，本院裁定如下：
    主  文
再抗告駁回。
再抗告費用由再抗告人負擔。
    理  由
一按「對於抗告法院之裁定再為抗告，僅得以其適用法規顯有錯
  誤為理由，並經原法院之許可者為限。前項許可，以原裁定所
  涉及之法律見解具有原則上之重要性者為限。第436條之3第3
  項、第4項及第436條之6之規定，於第4項之抗告準用之」，民
  事訴訟法第486條第4項至第6項定有明文。所謂適用法規顯有
  錯誤，係指確定裁判違背法規或現存判例解釋者，或抗告法院
  所為之裁定，就其取捨證據自行確定之事實，適用法規所持法
  律上判斷顯有錯誤而言。又所謂原則上之重要性，則係指該再
  抗告事件所涉及之法律問題，意義重大而有加以闡釋之必要者
  而言。
二本件再抗告人於原法院對相對人提起反訴，求為確認相對人應
  返還伊新臺幣（下同）1,903,743元，及自反訴起訴狀繕本送
  達翌日起加計法定遲延利息之判決，經原法院以再抗告人逾期
  仍未補繳裁判費，而認其所提反訴為不合法，以裁定駁回其反
  訴及假執行之聲請，核無不合。再抗告人不服，提起抗告，本
  院以其抗告無理由，裁定駁回，茲復對本院裁定不服，提起再
  抗告。雖再抗告意旨略以：裁定經公告並為送達者，應以裁定
  送達當事人之時生效，為最高法院70年臺抗字第99號裁定要旨
  所揭示（再抗告人誤認該裁定為判例），倘以裁定公告之時生
  效，將致裁定期間成為不變期間而損及當事人之期間利益，又
  原法院卷附之裁判主文公告證書係承辦股書記官自行製作，且
  無他人副署，難據以認定裁定業經依法公告，確有不適用法規
  之重大違誤及認定事實不依證據之違誤云云。
三按終結訴訟之裁定，不經言詞辯論者，應公告之；又裁定不宣
  示者，為該裁定之法院、審判長、受命法官或受託法官於該裁
  定經公告或送達後受其羈束，民事訴訟法第235條後段及第23
  8條中段分別定有明文。即不宣示之裁定於公告後即生羈束力
  ，法院應受其羈束。至不宣示之裁定，應為送達，民事訴訟法
  236條第1項固有明文，且當事人得不待該裁定之送達，提起抗
  告或為其他訴訟行為（同法第239條準用第231條第2項），惟
  此時裁定之送達當事人，僅係據以計算抗告期間之起算點，並
  不影響裁定之效力，此觀同法第487條規定自明。另裁定期間
  雖非不變期間，當事人於逾期後仍得補繳，然須於法院駁回其
  訴之裁定生效前為補正始可。倘於法院駁回其訴之裁定經公告
  而生效後，始繳納裁判費，依前開說明，該補正行為自不生於
  期限內補正之效果。是原法院於再抗告人逾補正期間後，駁回
  其訴及本院駁回其抗告，尚難謂有何違誤可言。至再抗告人所
  引最高法院70年台抗字第99號裁定，係於民事訴訟法92年修正
  前所作成，且非判例，即不足據。又再抗告人指稱裁定是否業
  經公告，尚非僅依裁判主文公告證書為據等情一節，亦與適用
  法規是否顯有錯誤無涉，尤無所涉及之法律見解具有原則上重
  要性之情事。綜上，再抗告意旨所陳上情，核與適用法規顯有
  錯誤無涉，亦無所涉及法律上見解具有原則上重要性之情事，
  自不合於前揭規定。本件再抗告即於法不合，不應准許，應予
  駁回，爰裁定如主文。
中    華    民    國    95    年     3     月    15   日
                      勞工法庭審判長法  官  沈方維
                                    法  官  張競文
                                    法  官  湯美玉
正本係照原本作成。
如不服本裁定，應於收受送達後10日內向本院提出抗告狀，並應
繳納抗告費新台幣１千元。
中    華    民    國    95    年    3     月    15    日
                                    書記官  賴淑真


司法院資訊處製作；財團法人民間司法改革基金會備份。
